# 请教陈版及各位小伙伴，售后回租融资产出售后折旧和出售前的折旧差异纳税调整

提问人：doris8991 时间：2020-05-20 09:44:00
根据《国家税务总局关于融资性售后回租业务中承租方出售资产行为有关税收问题的公告》（国家税务总局公告[2010]13号）：
根据现行企业所得税法及有关收入确定规定，融资性售后回租业务中，承租人出售资产的行为，不确认为销售收入，对融资性租赁的资产，仍按承租人出售前原账面价值作为计税基础计提折旧。租赁期间，承租人支付的属于融资利息的部分，作为企业财务费用在税前扣除。
请教版主及各位小伙伴，出售后折旧和出售前的折旧差异是否需要作为纳税调整事项调整当期所得税？并在所得税与会计利润勾稽关系表中作为当期未确认递延所得税的暂时性差异列示？

回答人：chenyiwei
参见：https://bbs.esnai.com/thread-5416232-1-1.html